【裁判字號】    91,交上易,470
【裁判日期】    920218
【裁判案由】    過失傷害
【裁判全文】
臺灣高等法院刑事判決                          九十一年度交上易字第四七０號
    上  訴  人  臺灣板橋地方法院檢察署檢察官
    上  訴  人
    即  被  告  乙○○
右上訴人因被告過失傷害案件，不服臺灣板橋地方法院九十一年度交易字第四一六號
，中華民國九十一年十一月十五日第一審判決（起訴案號：臺灣板橋地方法院檢察署
九十一年度偵字第八九七一號），提起上訴，本院判決如左：
    主  文
上訴駁回。
    事  實
一、乙○○於民國九十一年一月二十三日上午十一時十分許，騎乘車號ＱＯＦ─六六
    五號輕型機車，由臺北縣中和市○○路○段往景新街方向行駛，途經中和市○○
    路○段四十五號前時，本應注意車前狀況，並隨時採取必要安全措施，而依當時
    情形並非不能注意，竟疏未注意前方，致不慎撞及站在道路旁等候乘坐計程車之
    甲○○，造成甲○○受有左足拇指蹠骨基底粉碎性骨折、右額撕裂傷、頭部外傷
    合併腦震盪、左下肢、右上肢多處擦挫傷、右肩挫傷等傷害。乙○○於肇事後立
    即報案自首，至員警前來處理時直承肇事並接受裁判。
二、案經被害人甲○○訴由臺北縣政府警察局中和分局報請臺灣板橋地方法院檢察署
    檢察官偵查起訴。
    理  由
一、訊據被告乙○○固不否認於上開時、地騎乘機車撞傷告訴人甲○○，亦承認有未
    注意車前狀況之疏失，惟於原審辯稱：伊因見到路邊有車輛停放，乃偏向道路左
    側行駛，突然發現正穿越馬路至道路中心處之告訴人，才會煞車不及撞上云云，
    另提起上訴後於本院辯稱：是告訴人走到中線車道上才會被伊撞到，撞擊點是在
    中線車道，不是在外線車道等語。惟查：右揭犯罪事實，業據告訴人甲○○於警
    訊、偵查及原審中指訴歷歷稱：「我在屈臣氏門口紅磚人行道下來的地方等計程
    車，被告說要趕時間，是在閃車才撞上我」（見偵查卷第六頁、第二十三頁及原
    審卷第二十六頁），並有機車車損照片、現場照片等在卷可參。雖警方到達時，
    現場人、車已有移動，而無法測繪現場狀況，亦未當場製作筆錄，惟員警據雙方
    之陳述繪製現場草圖時，將撞擊點標繪於道路旁，而非道路中心處，並經被告及
    告訴人確認無誤後簽名捺印（見偵查卷第八頁中和分局南勢派出所車禍處理表所
    示），足認告訴人指訴：在路旁等計程車時為被告所撞一節，堪以採信。至於被
    告所辯係告訴人穿越馬路時，在道路中心處發生碰撞云云，則與上開事證不符，
    自不足以採信。按汽車行駛時，駕駛人應注意車前狀況，並隨時採取必要之安全
    措施，道路交通安全規則第九十四條第三款定有明文，被告騎車疏未注意車前狀
    況致撞擊告訴人，其有過失甚為顯然。又告訴人因被告前開過失行為，受有左足
    拇指蹠骨基底粉碎性骨折、右額撕裂傷、頭部外傷合併腦震盪、左下肢、右上肢
    多處擦挫傷、右肩挫傷等傷害，有天主教耕莘醫院永和分院診斷書一紙在卷為據
    ，足認被告之過失行為與告訴人所受之傷害間，有相當因果關係。綜上事證，足
    認被告犯行明確，應依法論處。
二、核被告所為，係犯刑法第二百八十四條第一項前段之過失傷害罪。被告於肇事後
    親自報案，並於警方前來處理時直承為肇事人而接受裁判，有警製道路交通事故
    調查報告表「報案人」欄在卷為證，應依自首之例減輕其刑。
三、原審依刑事訴訟法第二百九十九條第一項前段，刑法第二百八十四條第一項前段
    、第六十二條前段、第四十一條第一項前段，罰金罰鍰提高標準條例第一條前段
    、第二條，並審酌被告並無前科，此次犯行係因一時疏失，歷偵、審均未規避責
    任，雖因告訴人受傷住院花費醫療費用，被告無力負擔賠償，然難謂被告不具悔
    意（按告訴人於原審時請求被告賠償三十萬元，於本院調查程序中請求三十萬元
    ，於審理時擴大請求至一百萬元，而被告於本院調查程序中表明願意賠償告訴人
    八萬元，致無法達成和解），又衡以被告之智識程度、素行紀錄、犯罪手段、所
    生危害等一切情狀，量處拘役三十日，並諭知易科罰金之折算標準，其認事用法
    核無違誤，量刑亦稱允當，是檢察官循告訴人之請求提起上訴略以「被告撞及告
    訴人迄今已十月，告訴人傷勢尚未復原，無法工作，無收入，且被告未有賠償誠
    意，惡性重大，原審量刑過輕」，及被告提起上訴仍以「是告訴人走到中線車道
    上才會被我撞到，撞擊點是在中線車道，不是在外線車道」等語分別指摘原審判
    決不當，請求撤銷改判均無理由，應駁回其上訴。
四、被告經合法傳喚，無正當理由而不到庭，爰不待其陳述，逕行判決。
據上論斷，應依刑事訴訟法第三百六十八條、第三百七十一條，判決如主文。
本案經檢察官劉靜婉到庭執行職務。
中      華      民      國      九十二      年     二     月    十八    日
                              臺灣高等法院交通法庭
                                  審判長法  官  葉  騰  瑞
                                        法  官  莊  明  彰
                                        法  官  黃  國  忠
右正本證明與原本無異。
不得上訴。
                                        書記官  劉  貞  達
中      華      民      國      九十二      年     二     月    十八    日
附錄本案論罪科刑法條全文
刑法第二百八十四條：
因過失傷害人者，處六月以下有期徒刑、拘役或五百元以下罰金。致重傷者，處一年
以下有期徒刑、拘役或五百元以下罰金。
從事業務之人，因業務之過失傷害人者，處一年以下有期徒刑、拘役或一千元以下罰
金。致重傷者，處三年以下有期徒刑、拘役或二千元以下罰金。


司法院資訊處製作；財團法人民間司法改革基金會備份。
